臺灣宜蘭地方法院刑事判決                            九十一年度易字第五四號
    公  訴  人  臺灣宜蘭地方法院檢察署檢察官
    被      告  乙○○
    選任辯護人  余鑑昌
                楊德海
右列被告因妨害名譽案件，經檢察官聲請簡易判決處刑（聲請簡易處刑案號：九十年
度偵字第二三三四號），本院認不宜以簡易判決處刑，改依通常程序辦理，判決如左
：
    主  文
乙○○公然侮辱人，處罰金壹仟元，如易服勞役以參佰元折算壹日。
    事  實
一、乙○○係宜蘭縣盲人福利協進會之常務監事，於民國九十年三月二十三日，在慕
    光盲人重建中心招開盲人福利協進會第十四屆第一次會員大會時，因會員甲○○
    上臺就其曾遭侵害之情事為陳述之際，乙○○因之與甲○○發生爭執，竟基於公
    然侮辱之犯意，在會場當場，以「幹」字之客觀上對於女性足以貶抑人格及社會
    評價之言詞公然辱罵甲○○。
二、案經被害人甲○○訴請臺灣宜蘭地方法院檢察署檢察官聲請簡易判決處刑，本院
認不宜以簡易處刑，改依普通程序審理。
    理  由
一、訊據被告乙○○對於上揭事實均矢口否認，辯稱：我是沒有罵告訴人的意思，我
    沒有罵三字經云云。經查
  （一）上開事實，已據被害人甲○○於偵查及本院審理時指述歷歷，並經證人陳清
        海、李錫森於偵查時證述明確，且經證人上官恩貴到庭證稱：當時我在現場
        ，當時告訴人想要被告道歉，但是被告不承認，被告說完話後，就拿著麥克
        風對告訴人很大聲的說「幹」的字，當時是在開會員大會的時候，被告與告
        訴人發生爭執等語明確（本院九十一年四月十五日訊問筆錄參照），此外，
        復有該會員大會之錄音帶一捲及錄音帶譯文在卷可資佐證﹔又上開錄音帶經
        本院於九十一年四月十五日當庭堪驗之結果，其內容與錄音帶譯文之內容相
        符，足認被告確係曾為上開言詞無誤，此有當庭所為之勘驗筆錄在卷可按。
  （二）被告雖辯以其並無侮辱之意且是否針對告訴人或有可議云云，然被告於與告
        訴人爭執時口出「幹」字，則顯係針對告訴人所為無誤，而與「幹」字同音
        之字雖不勝凡舉，然衡諸常情，該「幹」字所代表之意義，顯係對於女性足
        以貶損他人社會評價之穢語，則被告以此言語辱罵告訴人，自屬侮辱行為，
        且當時係招開宜蘭縣盲人福利協進會第十四屆第一次會員大會，該開會之場
        所屬特定多數人所得以出入之場所，為特定多數人所得共見共聞之狀態，而
        達公然之程度。本件事證明確，被告犯行堪以認定，應依法論科。
二、核被告乙○○所為，係犯刑法第三百零九條第一項之公然侮辱罪。爰審酌被告因
    故與他人爭執，即口出穢言公然侮辱他人，惟念其乃視障之人及其犯罪所生危害
    ，情節尚非重大等一切情狀，量處如主文所示之刑，並諭知易服勞役之折算標準
    。
據上論斷，應依刑事訴訟法第四百五十二條、第二百九十九條第一項，刑法第三百零
九條第一項、第四十二條第二項，罰金罰鍰提高標準條例第一條前段、第二條，判決
如主文。
本案經檢察官魏廷勳到庭執行職務。
中        華        民        國    九十一    年    五    月      八    日
                                  臺灣宜蘭地方法院刑事第一庭
                                      審判長法  官    林  明  山
                                            法  官    辜  漢  忠
                                            法  官    鄭  貽  馨
右正本證明與原本無異。
如不服本判決，應於判決送達後十日內向本院提出上訴狀( 應附繕本 )，上訴於臺灣
高等法院。
                                            書記官    陳  憲  文
中        華        民        國    九十一    年    五    月      九    日
附錄論罪法條
刑法第三百零九條第一項
 (公然侮辱罪)
公然侮辱人者，處拘役或三百元以下罰金。
